【裁判字號】    89,易,4674
【裁判日期】    900516
【裁判案由】    竊盜等
【裁判全文】
臺灣板橋地方法院刑事判決                        八十九年度易字第四六七四號
    公  訴  人  臺灣板橋地方法院檢察署檢察官
    被      告  乙○○
右列被告因竊盜等案件，經檢察官提起公訴〔八十九年度偵字第一六六九四號〕，本
院判決如左：
    主  文
乙○○竊盜，處罰金肆仟元，如易服勞役，以參佰元折算壹日；又以加害生命之事，
恐嚇他人，致生危害於安全，處有期徒刑貳月，如易科罰金，以參佰元折算壹日；又
於公務員依法執行職務時，當場侮辱，處有期徒刑參月，如易科罰金，以參佰元折算
壹日；應執行有期徒刑肆月，罰金肆仟元，有期徒刑如易科罰金，罰金如易服勞役，
均以參佰元折算壹日，緩刑參年。
    事  實
壹、乙○○意圖為自己不法之所有，於民國〔下同〕八十九年九月四日凌晨零時三十
    分許，在臺北縣永和市○○街五十七巷四弄十六號前，竊取甲○○所有停放該處
    之烤雞蛋糕攤架一輛，價值新臺幣〔下同〕壹萬貳仟元，得手後正推離現場，推
    至上址圍牆外時，為甲○○發覺阻止並報警，臺北縣警察局永和分局中正橋派出
    所員警丁○○、丙○○獲報到場處理時，乙○○竟另行起意，除對甲○○恫嚇稱
    ：「你小心一點，我要殺死你」等語，致甲○○心生畏懼而危害於安全外，另接
    續在現場及上開中正橋派出所內，公然對依法執行公務之員警丁○○、丙○○辱
    指貳人為「走狗」、「垃圾」云云，而於公務員依法執行職務時，當場侮辱。
貳、案經被害人甲○○訴由臺北縣警察局永和分局報告臺灣板橋地方法院檢察署檢察
    官偵查起訴、
    理  由
壹、訊據被告乙○○，供稱：「我沒有要偷該攤架，我只有摸而已；我也沒有罵警察
    走狗、垃圾。」、「我因為好奇而已。」、「沒有〔對告訴人說：『你小心一點
    ，我要殺死你』〕」、「沒有〔罵兩位警察說走狗、垃圾〕，他們是父母官，我
    不會罵他們。」、「我沒有把攤架推走。」、「我沒有推他〔甲○○〕的攤架，
    是他要害我的。」、「我沒有做生意，不會要他的攤架。」、「我沒有推該攤架
    ，我沒有說有推離該攤架十公尺左右。」、「我不可能說要殺死吳耐〔奈〕澤，
    也沒有罵警察走狗、垃圾。當時是否丙○○來的，我因為晚上我又老花眼，看不
    清楚。」、「我都沒有說。」〔參見本院九十年五月十日審判筆錄〕、「我沒有
    偷，我只有摸。」、「我剛去管〔撿〕破爛的回來，我只有摸一下，我沒有推動
    該攤車。」〔參見本院九十年四月十六日訊問筆錄〕等。惟查：
    一、右揭事實，業據被害人甲○○指訴、證人即承辦員警丁○○、丙○○證述綦
        詳，互核相符，並有贓物認領保管單足佐。
    二、查被害人甲○○訴稱：「攤架放在我永和市○○街五十七巷八弄十六號一樓
        庭院內，八十九年九月四日凌晨零點三十分左右，我看見他〔被告〕把我〔
        的〕攤架推離，我去質問他，並阻止他，他就罵我並叫我小心點，他要殺死
        我。」、「〔被告〕已〔將攤架〕推到圍牆外，... 」、「有的〔指被告確
        曾侮辱員警為走狗、垃圾〕，在派出所大吵大鬧，並辱罵員警。」〔參見偵
        卷第二九頁反面〕、「... 我過去，他〔被告〕說你小心一點，我要殺死你
        ，我心裡會怕，... 」〔參見本院九十年一月十八日訊問筆錄〕，證人丁○○證稱：「甲○○打電話報案〔謂〕攤架被人竊取，我們趕到現場處理，發
        現乙○○已不在現場，甲○○說犯嫌在前方約三十公尺巷內，我們找到他〔
        被告〕，帶〔被告〕回現場，....，我要他到派出所說明，他當場以台語對
        甲○○說要殺死他，並罵我們是垃圾走狗，我們將他帶回派出所，他持續辱
        罵我們走狗垃圾。」〔參見偵卷第二一頁正面〕，質證人即承辦員警丙○○
        「當時被告是否有向〔罵〕你們兩位〔員警〕是走狗、垃圾？」，證稱：「
        有，在現場跟派出所都有罵走狗、垃圾。」〔參見本院九十年五月十日審判
        筆錄〕，互核相符，堪認被告確有右開犯行。被告執前情置辯，未便遽信。
    三、本件事證明確，被告之右開犯行，堪予認定。
貳、核被告所為，係犯刑法第三百二十條第一項之竊盜罪、同法第三百零五條之恐嚇
    危害安全罪、同法第一百四十條第一項之侮辱公務員罪。所犯上開參罪，犯意各
    別，構成要件互殊，應分論併罰。爰審酌被告犯罪之動機、目的、手段、所生之
    損害、危害暨其犯罪後態度等一切情狀，就所犯參罪分別量處如主文所示之刑，
    並就所處罰金，諭知易服勞役，所處有期徒刑諭知易科罰金之折算標準。併定其
    應執行之刑，並就應執行之有期徒刑、罰金，依序諭知科罰金、易服勞役之折算
    標準。末查被告前未曾受有期徒刑以上刑之宣告，此有臺灣高等法院檢察署刑案
    紀錄簡覆表足佐，一時失慮而罹刑章，經此科刑教訓，當知警惕，信無再犯之虞
    ，因認所宣告之刑，以暫不執行為當，併宣告緩刑，用啟自新。
參、被告行為後，刑法第四十一條業於九十年一月十日修正公布同日施行，同年月十
    二日生效，原條文修正為第四十一條第一項，並將得易科罰金之罪，從「犯最重
    本刑為三年以下有期徒刑以下之刑之罪」，修正為「犯最重本刑為五年以下有期
    徒刑以下之刑之罪」，暨『增訂』「但確因不執行所宣告之刑，難收矯正之效，
    或難以維持法秩序者，不在此限。」。查被告所犯恐嚇危害安全罪、侮辱公務員
    罪係法定刑「最重本刑三年以下有期徒刑以下之刑之罪」，而受陸個月以下有期
    徒刑之宣告，以舊法『無』上項但書規定，依舊法即應諭知易科罰金之折算標準
    ，比較新舊法，以舊法有利於犯法定刑「最重本刑三年以下有期徒刑以下之刑之
    罪而受陸個月以下有期徒刑宣告」之被告，即應適用修正前刑法第四十一條。
據上論斷，應依刑事訴訟法第二百九十九條第一項前段，刑法第二條第一項但書、第
三百二十條第一項、第三百零五條、第一百四十條第一項、第四十二條第二項、第五
十一條第五款、第七十四條第一款，修正前刑法第四十一條，罰金罰鍰提高標準條例
第一條前段、第二條，判決如主文。
本案經檢察官葉奇勳到庭執行職務。
中      華      民      國      九十      年      五      月十六    日
                                  臺灣板橋地方法院刑事第五庭
                                          法  官    陳福來
右正本證明與原本無異。
如不服本判決，應於判決送達後十日內，向本院提出上訴狀。
                                          書記官    陳春銘
中      華      民      國      九十      年      五      月    十七    日
附錄本案論罪科刑參考法條：
刑法第一百四十條：
於公務員依法執行職務時，當場侮辱，或對於其依法執行之職務公然侮辱者，處六月
以下有期徒刑、拘役或一百元以下罰金。
對於公署公然侮辱者亦同。
刑法第三百零五條：
以加害生命、身體、自由、名譽、財產之事，恐嚇他人致生危害於安全者，處二年以
下有期徒刑、拘役或三百元以下罰金。
刑法第三百二十條：
意圖為自己或第三人不法之所有，而竊取他人之動產者，為竊盜罪，處五年以下有期
徒刑、拘役或五百元以下罰金。
意圖為自己或第三人不法之利益，而竊佔他人之不動產者，依前項之規定處斷。
前二項之未遂犯罰之。


司法院資訊處製作；財團法人民間司法改革基金會備份。
